最高法院刑事裁定　　　　　　　九十六年度台抗字第四八三號
抗　告　人　甲○○
上列抗告人因自訴乙○○等偽造文書案件，不服台灣高等法院中
華民國九十六年三月二十二日駁回上訴之裁定（九十五年度上訴
字第一七九五號），提起抗告，本院裁定如下：
    主  文
原裁定撤銷。
    理  由
本件原裁定以抗告人甲○○因自訴乙○○等人偽造文書案件，不
服原審民國九十五年五月三十日所為之判決，提起上訴。然其所
提出原裁定「附表」所示之書狀，其中關於當事人欄部分，並未
詳列「被告等」之姓名、年籍、住所等項。經原審於九十五年十
一月二十九日裁定命抗告人於裁定送達後二十日內，補正上揭附
表所示文書當事人欄內「被告等」之姓名、年籍、住所等資料，
逾期未補正者，駁回抗告人提起之上訴。該命補正之裁定經於九
十五年十二月六日合法寄存於抗告人住所所在之管區台北市政府
警察局萬華分局大理街派出所，有原審送達證書足憑。抗告人迄
未補正上開上訴程式不合法事項。乃駁回抗告人所提起之第三審
上訴。固非無見。
惟查：（一）、依刑事訴訟法第三百八十七條、第三百五十條、
第三百八十四條規定，提起第三審上訴，應提出上訴書狀，記載
被告之姓名、年齡、住所或居所，或其他足資辨別之特徵，未依
此記載者，固屬上訴不合法律上之程式且可補正之情形，於命補
正而逾期不補正時，應以裁定駁回上訴。然「上訴理由狀」、「
閱卷聲請狀」、「併案聲請狀」等上訴書狀以外之爾後續行提出
其他書狀，苟有未依法記載而不合於法律上程式之情形，法律並
無得因此駁回上訴之明文。原裁定「附表」所示書狀是否皆屬上
訴書狀？其記載不合法律上之程式，經命補正後仍未補正，何以
得據以駁回抗告人之第三審上訴？原裁定俱未為必要之說明，徒
以抗告人未依上開裁定遵期補正，即援引上揭關於上訴書狀不合
法律上程式之相關規定，駁回抗告人之第三審上訴，已有可議。
（二）、抗告人提起本件第三審上訴，除原裁定「附表」所示業
經命補正之部分外，並兼及該「附表」所示文書上列載之其他被
告丙○、戊○○、丁○○等多人，此部分既非屬上開裁定命補正
之範圍，原裁定以經命補正而未遵期補正之同一理由，駁回抗告
人此部分之第三審上訴，尤嫌無據。抗告意旨指摘原裁定不當，
非無理由，應將原裁定撤銷，由原法院更為適法之處理。
據上論結，應依刑事訴訟法第四百十三條前段，裁定如主文。
中　　華　　民　　國　九十六　年　　九　　月　二十八　日
                      最高法院刑事第七庭
                          審判長法官  張　淳　淙
                                法官  劉　介　民
                                法官  張　春　福
                                法官  蔡　彩　貞
                                法官  林　俊　益
      本件正本證明與原本無異
                                      書  記  官
中　　華　　民　　國　九十六　年　　十　　月　　五　　日
                                                      v
